【裁判字號】    98,訴,628
【裁判日期】    980318
【裁判案由】    搶奪等
【裁判全文】
臺灣臺中地方法院刑事判決               98年度訴字第628號
公  訴  人  臺灣臺中地方法院檢察署檢察官
被      告  癸○○
                    （另案在臺灣臺中監獄臺中分監執行中）
            甲○○
                    號（
上列被告因搶奪等案件，經檢察官提起公訴（九十七年度偵字第
二九三八二號、九十八年度偵字第一九七四號、第三三二二號、
第三八八八號、第四一三四號、第四一三五號），本院合議庭裁
定改依簡式審判程序審理後，判決如下：
    主    文
癸○○、甲○○共同犯如附表所示之罪，均累犯，各處如附表所
示之刑，各應執行有期徒刑年陸月。
    犯罪事實
一、癸○○前於民國八十九年間因犯公共危險等案件，經本院於
    九十年三月二十日，以八十九年度交訴字第一九九號判處有
    期徒刑四月及八月，並定應執行有期徒刑十月，且經臺灣高
    等法院臺中分院於九十年五月二十二日，以九十年度交上訴
    字第七四五號判決上訴駁回確定；復於八十九年間因犯逃亡
    案件，經國防部中部地方軍事法院於九十年二月二日，以九
    十年度臺審字第五號判處有期徒刑一年確定；另因犯搶奪罪
    ，經臺灣高等法院臺中分院於九十一年四月二十九日，以九
    十年度上訴字第一七一０號判處應執行有期徒刑二年四月確
    定，嗣上開三罪由臺灣高等法院臺中分院於九十一年六月二
    十八日，以九十一年度聲字第四八九號裁定定應執行有期徒
    刑三年八月確定，而於九十三年十月三日縮刑期滿執行完畢
    。甲○○前曾於八十九年間因犯搶奪案件，經臺灣高等法院
    臺中分院於九十一年四月二十九日，以九十年度上訴字第一
    七一０號判處應執行有期徒刑二年二月確定；又於九十一年
    間因犯搶奪案件，經本院於九十二年五月二十日，以九十二
    年度訴字第一０四八號判處應執行有期徒刑二年六月，並於
    九十二年六月十六日確定，而上開二罪經入監執行後，於九
    十三年十月二十二日縮短刑期假釋付保護管束出監，其後則
    經撤銷假釋，所餘刑期一年三月二十七日則與其另於九十四
    年間因施用毒品案件，經本院於九十五年三月二十日，以九
    十四年度訴字第三六五七號判處有期徒刑十月確定，嗣並經
    減刑為有期徒刑五月部分併予執行，而於九十六年十一月十
    日縮短刑期執行完畢。詎渠等二人猶不知悔改，因缺錢花用
    ，遂共同基於意圖為自己不法所有之竊盜及搶奪之犯意聯絡
    ，分別於如附表所示之犯罪時、地，以如附表所示之犯罪手
    法，對如附表所示之己○○等人，為如附表所示之各次搶奪
    或竊盜行為，而取得如附表所示之財物，事後癸○○及甲○○除將可花用之財物朋分及變賣花用完盡外，其餘物品則隨
    意丟棄。嗣經戊○○、壬○○、乙○○及丁○○等人遭搶後
    隨即報案，經員警調閱該等遭搶路口之監視器錄影畫面後，
    發現癸○○與甲○○二人行搶時共乘機車所懸掛之車牌均係
    他人失竊之車牌，而於九十七年十二月十二日下午六時十五
    分許，持搜索票至臺中縣大里市○○路六六巷五號查獲癸○○，並扣得癸○○行搶時所穿戴之外套一件及安全帽一頂，
    且依如附表所示遭搶手機之販售資料查知確係癸○○所為，
    復經癸○○供陳上開犯行均係其與甲○○二人共同所為，始
    循線查悉上情。
二、案經臺中縣警察局霧峰分局、臺中市警察局第二分局、臺中
    市警察局第三分局分別報請臺灣臺中地方法院檢察署檢察官
    偵查起訴。
    理    由
一、訊據被告癸○○及甲○○對於上開犯罪事實均坦承不諱，且
    互核相符，核與被害人吳泓、庚○○於警詢及偵訊中、被
    害人己○○、壬○○、辛○○、戊○○、乙○○、丁○○及
    陳姵均等人於警詢中指訴之情節均相符，並有內政部警政署
    刑事資訊系統個別查詢及列印、受理刑事案件報案三聯單、
    失車唯讀案件基本資料、監視錄影器翻拍照片、查贓現場蒐
    證照片、扣押物品目錄表、刑案現場圖、車籍查詢─基本資
    料詳細畫面、現場照片、區域鑑識現場勘查相片、車籍查詢
    ─歷次車號顯示畫面、變賣手機合約書之翻拍照片及通聯調
    閱查詢單等存卷足佐，復有被告癸○○所有之外套一件及安
    全帽一頂扣案可憑，足見被告二人上開自白，核與事實相符
    。本案事證明確，被告二人上開犯行，均堪予認定，應依法
    論科。
二、核被告癸○○及甲○○所為，均係犯刑法第三百二十五條第
    一項之搶奪罪及同法第三百二十一條第一項第三款之攜帶兇
    器竊盜罪（所犯各罪，詳見附表所示）。被告二人對於上開
    數次犯罪之實施，均有犯意聯絡及行為分擔，均為共同正犯
    。被告二人所犯上開七次搶奪及四次加重竊盜之犯行，均犯
    意各別，行為互殊，應予分論併罰。被告癸○○前曾因犯公
    共危險等案件，經本院於九十年三月二十日，以八十九年度
    交訴字第一九九號判處有期徒刑四月及八月，並定應執行有
    期徒刑十月，且經臺灣高等法院臺中分院於九十年五月二十
    二日，以九十年度交上訴字第七四五號判決上訴駁回確定；
    復因犯逃亡案件，經國防部中部地方軍事法院於九十年二月
    二日，以九十年度臺審字第五號判處有期徒刑一年確定；另
    因犯搶奪罪，經臺灣高等法院臺中分院於九十一年四月二十
    九日，以九十年度上訴字第一七一０號判處應執行有期徒刑
    二年四月確定，嗣上開三罪由臺灣高等法院臺中分院於九十
    一年六月二十八日，以九十一年度聲字第四八九號裁定定應
    執行有期徒刑三年八月確定，而於九十三年十月三日縮刑期
    滿執行完畢；而被告甲○○前曾因犯搶奪案件，經臺灣高等
    法院臺中分院於九十一年四月二十九日，以九十年度上訴字
    第一七一０號判處應執行有期徒刑二年二月確定；又因犯搶
    奪案件，經本院於九十二年五月二十日，以九十二年度訴字
    第一０四八號判處應執行有期徒刑二年六月，並於九十二年
    六月十六日確定，而上開二罪經入監執行後，於九十三年十
    月二十二日縮短刑期假釋付保護管束出監，其後則經撤銷假
    釋，所餘刑期一年三月二十七日則與其另犯施用毒品案件，
    經本院於九十五年三月二十日，以九十四年度訴字第三六五
    七號判處有期徒刑十月確定，嗣並經減刑為有期徒刑五月部
    分併予執行，而於九十六年十一月十日縮短刑期執行完畢等
    情，此有臺灣臺中地方法院檢察署刑案資料查註紀錄表及臺
    灣高等法院被告前案紀錄表在卷可按，渠等二人均於受有期
    徒刑執行完畢後，五年以內故意再犯本件有期徒刑以上之數
    罪，均為累犯，各應依刑法第四十七條第一項規定加重其刑
    。爰審酌被告二人前即有共同搶奪之前科，素行不佳，又均
    正值青壯之年，卻好逸惡勞，先後多次共同搶奪他人財物以
    供己消費，且渠等各次搶奪之時間皆為白天，且下手行搶之
    地點亦屬人車往來甚多之場所，足見被告二人行徑甚為猖狂
    ，已達於無視於公權力之存在之程度，又渠等竊盜之財物雖
    為車牌，然係供日後為搶奪犯行時避免為警查緝所用，又考
    以被告二人犯罪之動機、智識程度、手段、所生危害及渠等
    犯罪後均尚知坦承犯行之犯罪後態度等一切情狀，各量處如
    主文所示之刑，並各定其應執行之刑，以示懲儆。至被告二
    人持以竊取上開車牌所用之扳手二支雖為被告甲○○所有之
    物，業據被告甲○○供陳在卷；然既未扣案，且被告二人亦
    陳稱業已棄置他處不知去向等情在卷，是為免日後執行之困
    難，故不另諭知沒收。另扣案之外套一件及安全帽一頂，固
    為被告癸○○所有之物，且為上開向被害人戊○○等人搶奪
    時癸○○所穿戴之衣物，業據被告癸○○供陳在卷；然被告
    等人既係以騎乘機車之方式搶奪，則頭戴安全帽本為交通規
    定及常態，亦即尚無證據足認上開扣案物係供上開犯罪所用
    之物，是亦不另為沒收之宣告，併予說明。
據上論斷，應依刑事訴訟法第二百七十三條之一第一項、第二百
九十九條第一項前段，刑法第二十八條、第三百二十五條第一項
、第三百二十一條第一項第三款、第四十七條第一項、第五十一
條第五款，判決如主文。
中    華    民    國    98    年    3     月    18    日
                  刑事第一庭  法  官  許惠瑜
以上正本證明與原本無異。
如不服本判決，得於判決書送達之翌日起十日內，以書狀敘述理
由，向本庭提出上訴。
                              書記官  楊家印
中    華    民    國    98    年    3     月    18    日
附錄法條：
刑法第三百二十五條第一項
意圖為自己或第三人不法之所有，而搶奪他人之動產者，處6月
以上5年以下有期徒刑。
刑法第三百二十一條第一項第三款
犯竊盜罪而有左列情形之一者，處 6 月以上、 5 年以下有期徒
刑：
一、於夜間侵入住宅或有人居住之建築物、船艦或隱匿其內而犯
    之者。
二、毀越門扇、牆垣或其他安全設備而犯之者。
三、攜帶兇器而犯之者。
四、結夥三人以上而犯之者。
五、乘火災、水災或其他災害之際而犯之者。
附表：
┌──┬──────┬────────────────┬────┬───────────┐
│編號│犯罪時、地  │被害人及犯罪手法                │取得之財│被告所犯之罪名及所處之│
│    │            │                                │物      │刑。                  │
├──┼──────┼────────────────┼────┼───────────┤
│1   │97年11月22日│由被告甲○○騎乘被告癸○○所使用│行動電話│被告癸○○、甲○○共同│
│    │下午3時許， │、癸○○之父蘇金木所有車號G2G-62│一支。  │犯刑法第三百二十五條第│
│    │在臺中市林森│9號機車（未懸掛車牌）搭載癸○○ │        │一項之搶奪罪，均累犯，│
│    │路與三民路口│，見被害人己○○騎乘機車在前開路│        │各處有期徒刑十月。    │
│    │            │口停等紅燈，即趁被害人己○○不備│        │                      │
│    │            │之際，由癸○○下手搶奪己○○所有│        │                      │
│    │            │懸掛在右手之行動電話一支。得手後│        │                      │
│    │            │，癸○○將該行動電話變賣取得現金│        │                      │
│    │            │二百元後，亦花用完盡。          │        │                      │
├──┼──────┼────────────────┼────┼───────────┤
│2   │97年11月25日│由被告甲○○攜帶其所有，客觀上足│車牌一面│被告癸○○、甲○○共同│
│    │上午10時30分│供兇器使用之扳手一支（未扣案），│        │犯刑法第三百二十一條第│
│    │許，在臺中市│騎乘被告癸○○所使用之車號G2G-62│        │一項第三款之攜帶兇器竊│
│    │興大路與國光│9 號機車搭載癸○○，由癸○○負責│        │盜罪，均累犯，各處有期│
│    │路口        │把風警戒，由甲○○持上開扳手一支│        │徒刑八月。            │
│    │            │下手拆卸被害人丙○○所有停放在該│        │                      │
│    │            │處車號938-BXZ號機車之車牌一面（ │        │                      │
│    │            │使用後遭棄置大里橋排河溝，無法尋│        │                      │
│    │            │獲），得手後，供日後懸掛使用。  │        │                      │
├──┼──────┼────────────────┼────┼───────────┤
│3   │97年11月25日│由被告甲○○騎乘癸○○所使用之車│皮包一只│被告癸○○、甲○○共同│
│    │下午4時許， │號G2G-629號機車（改懸掛938-BXZ號│（其內物│犯刑法第三百二十五條第│
│    │在臺中縣大里│車牌）搭載被告癸○○，見被害人范│品見前述│一項之搶奪罪，均累犯，│
│    │市○○○路與│明玉手提皮包獨自行走在上開處所，│）      │各處有期徒刑十月。    │
│    │立人四路口  │由癸○○下手搶奪戊○○所有之皮包│        │                      │
│    │            │一只（內有現金一千元、行動電話一│        │                      │
│    │            │支及保險收費單一份等物）。得手後│        │                      │
│    │            │，癸○○、甲○○將現金朋分花用完│        │                      │
│    │            │盡，其餘物品則予以丟棄。        │        │                      │
├──┼──────┼────────────────┼────┼───────────┤
│4   │97年12月3日 │由被告甲○○攜帶其所有，客觀上足│車牌一面│被告癸○○、甲○○共同│
│    │上午10時許，│供兇器使用之扳手一支（與附表編號│        │犯刑法第三百二十一條第│
│    │在臺中縣大里│2所用者不同，亦未扣案），騎乘被 │        │一項第三款之攜帶兇器竊│
│    │市○○路○段7│告癸○○所使用之車號G2G-629號機 │        │盜罪，均累犯，各處有期│
│    │10號旁      │搭載癸○○，由癸○○負責把風警戒│        │徒刑八月。            │
│    │            │，由甲○○持上開扳手一支下手拆卸│        │                      │
│    │            │被害人邱姿雯所有停放在該處車號YB│        │                      │
│    │            │G-883號（起訴書誤載為YGB-883號）│        │                      │
│    │            │機車之車牌一面，得手後，供日後懸│        │                      │
│    │            │掛使用。                        │        │                      │
├──┼──────┼────────────────┼────┼───────────┤
│5   │97年12月3日 │由被告甲○○騎乘癸○○所有車號G2│行李袋一│被告癸○○、甲○○共同│
│    │下午2時許， │G-629號之機車（改懸掛YBG-883號車│只（其內│犯刑法第三百二十五條第│
│    │在臺中市健行│牌，起訴書誤載為YGB-883號車牌） │物品見前│一項之搶奪罪，均累犯，│
│    │路409號1樓前│搭載被告癸○○，見被害人壬○○側│述）    │各處有期徒刑十月。    │
│    │            │背旅行袋自行走在該處，即趁壬○○│        │                      │
│    │            │不備之際，由癸○○下手搶奪壬○○│        │                      │
│    │            │之行李袋一只（內有壬○○所有之現│        │                      │
│    │            │金一萬五千元、大潤發禮券一千五百│        │                      │
│    │            │元、信用卡八張、提款卡一張、行動│        │                      │
│    │            │電話三支及身分證一張等物。得手後│        │                      │
│    │            │，癸○○、甲○○除將現金及禮券朋│        │                      │
│    │            │分花用外，其餘物品則任意丟棄。  │        │                      │
├──┼──────┼────────────────┼────┼───────────┤
│6   │97年12月4日 │由被告甲○○騎乘癸○○所使用之車│皮包一只│被告癸○○、甲○○共同│
│    │下午2時50分 │號G2G-629號機車（未懸掛車牌）搭 │（其內物│犯刑法第三百二十五條第│
│    │許，在臺中市│載被告癸○○，見被害人辛○○騎乘│品見前述│一項之搶奪罪，均累犯，│
│    │益華街與德化│機車行經該處，即趁辛○○不備之際│）      │各處有期徒刑十月。    │
│    │街口        │，由癸○○下手搶奪辛○○置放在機│        │                      │
│    │            │車腳踏板之皮包一只（內有辛○○所│        │                      │
│    │            │有之身分證及健保卡各一張、鑰匙二│        │                      │
│    │            │支、汽、機車行照各一張、行動電話│        │                      │
│    │            │一支、電話電池二顆、現金二千元、│        │                      │
│    │            │中油油票三百五十元、電話簿、化妝│        │                      │
│    │            │品、名片夾、名片、水晶球、電話卡│        │                      │
│    │            │、羅盤、眼鏡、鋼筆、手電筒、刮砂│        │                      │
│    │            │棒、公事夾、電腦及大門感應卡等物│        │                      │
│    │            │）。得手後，癸○○、甲○○將現金│        │                      │
│    │            │及郵票朋分花用，其餘物品亦任意棄│        │                      │
│    │            │置。                            │        │                      │
├──┼──────┼────────────────┼────┼───────────┤
│7   │97年12月7日 │由被告甲○○騎乘癸○○所使用之車│皮包一只│被告癸○○、甲○○共同│
│    │下午5時40分 │號G2G-629號機車（未懸掛車牌）搭 │（其內物│犯刑法第三百二十五條第│
│    │許，在臺中市│載被告癸○○，見被害人陳姵均騎乘│品見前述│一項之搶奪罪，均累犯，│
│    │梅亭街與華中│腳踏車行經該處，即趁陳姵均不備之│）      │各處有期徒刑十月。    │
│    │街口        │際，由癸○○下手搶奪陳姵均置放在│        │                      │
│    │            │腳踏車車籃內之皮包一只（內有陳姵│        │                      │
│    │            │均所有之汽、機車駕照各一張、健保│        │                      │
│    │            │卡、行照及金融卡各一張、行動電話│        │                      │
│    │            │一支、現金五百餘元等物）。得手後│        │                      │
│    │            │，癸○○與甲○○除將現金朋分花用│        │                      │
│    │            │完盡外，癸○○並將該行動電話變賣│        │                      │
│    │            │取得現金六百元，並自行花用完盡。│        │                      │
├──┼──────┼────────────────┼────┼───────────┤
│8   │97年12月10日│由被告甲○○攜帶其所有，客觀上足│車牌一面│被告癸○○、甲○○共同│
│    │下午2時許， │供兇器使用之扳手一支（與附表編號│        │犯刑法第三百二十一條第│
│    │在臺中市建國│4所用者相同，未扣案），騎乘被告 │        │一項第三款之攜帶兇器竊│
│    │南路1段61號 │癸○○所使用之車號G2G-629號機車 │        │盜罪，均累犯，各處有期│
│    │旁          │搭載癸○○，由癸○○負責把風警戒│        │徒刑八月。            │
│    │            │，由甲○○持上開扳手一支下手拆卸│        │                      │
│    │            │被害人庚○○所使用（車主為賴寶惠│        │                      │
│    │            │）停放在該處車號273-CRE號機車之 │        │                      │
│    │            │車牌一面（使用後棄置大里橋下，無│        │                      │
│    │            │法尋獲），得手後，供日後懸掛使用│        │                      │
│    │            │。                              │        │                      │
├──┼──────┼────────────────┼────┼───────────┤
│9   │97年12月10日│由被告甲○○騎乘癸○○所使用之車│皮包一只│被告癸○○、甲○○共同│
│    │下午2時28分 │號G2G-629號機車（改懸掛車號273-C│（其內物│犯刑法第三百二十五條第│
│    │許，在臺中市│RE號車牌）附載被告癸○○，見被害│品見前述│一項之搶奪罪，均累犯，│
│    │東區○○街20│人乙○○側背皮包獨自行走在該處，│）      │各處有期徒刑十月。    │
│    │3 號前      │即趁乙○○不備之際，由癸○○下手│        │                      │
│    │            │搶奪乙○○之皮包一只（內有身分證│        │                      │
│    │            │、駕照及健保卡各一張、金融卡二張│        │                      │
│    │            │、信用卡六張、提款卡一張及現金五│        │                      │
│    │            │千元等物）。得手後，癸○○、王冠│        │                      │
│    │            │文將現金朋分花用完盡，其餘物品則│        │                      │
│    │            │隨意丟棄。                      │        │                      │
├──┼──────┼────────────────┼────┼───────────┤
│10  │97年12月12日│由被告甲○○攜帶其所有，客觀上足│車牌一面│被告癸○○、甲○○共同│
│    │中午12時許，│供兇器使用之扳手一支（與附表編號│        │犯刑法第三百二十一條第│
│    │在臺中市建國│4所用者相同，未扣案），騎乘被告 │        │一項第三款之攜帶兇器竊│
│    │南路1段61號 │癸○○所使用之車號G2G-629號機車 │        │盜罪，均累犯，各處有期│
│    │之大慶火車站│搭載癸○○，由甲○○與癸○○持上│        │徒刑八月。            │
│    │旁          │開扳手一支下手拆卸被害人庚○○所│        │                      │
│    │            │使用停放在該處新領車號629-EKZ號 │        │                      │
│    │            │機車之車牌一面，得手後，供日後懸│        │                      │
│    │            │掛使用。                        │        │                      │
├──┼──────┼────────────────┼────┼───────────┤
│11  │97年12月12日│由被告甲○○騎乘被告癸○○所有車│皮包一只│被告癸○○、甲○○共同│
│    │中午12時30分│號G2G-629號機車（改懸掛629-EKZ號│（其內物│犯刑法第三百二十五條第│
│    │許，在臺中市│車牌）搭載癸○○，見被害人丁○○│品見前述│一項之搶奪罪，均累犯，│
│    │民權路217巷 │騎乘機車行經該處，即趁丁○○不備│）      │各處有期徒刑十月。    │
│    │口          │之際，由癸○○下手搶奪丁○○置放│        │                      │
│    │            │在機車腳踏板上之皮包一只（內有身│        │                      │
│    │            │分證一張、汽、機車駕照各一張及行│        │                      │
│    │            │照一張、健保卡一張、信用卡五張、│        │                      │
│    │            │提款卡五張、存摺五本及印章一枚及│        │                      │
│    │            │現金十萬二千元等物）。得手後，蘇│        │                      │
│    │            │昭鴻及甲○○除將現金朋分花用完盡│        │                      │
│    │            │外，其餘物品則予以丟棄。        │        │                      │
└──┴──────┴────────────────┴────┴───────────┘


司法院資訊處製作；財團法人民間司法改革基金會備份。
